臺灣臺北地方法院民事裁定  
如附表「聲請再審案號」欄所示
再審聲請人　姜廣利　　住○○市○○區○○路000巷00號1樓
上列再審聲請人因與再審相對人中華電信股份有限公司個人家庭
分公司間聲請再審事件，再審聲請人對於本院附表各編號所示之
確定裁定，聲請再審，本院裁定如下：
    主  文
再審聲請駁回。
再審聲請訴訟費用由再審聲請人負擔。
    理  由
一、按所謂表明再審理由，必須指明確定裁判有如何合於法定再
    審事由之具體情事始為相當，倘僅泛言有何條款之再審事由
    ，而無具體情事者，仍難謂已合法表明再審事由。既未合法
    表明再審事由，即為無再審之事由，可認其再審之聲請不合
    法，毋庸命其補正，逕以裁定駁回之（最高法院60年台抗字
    第688 號、61年台再字第137 號、70年台再字第35號裁判意
    旨參照）。又民事訴訟法第496 條第1 項第1 款所謂適用法
    規顯有錯誤者，係指確定裁判所適用之法規顯然不合於法律
    規定，或與司法院現尚有效及大法官會議之解釋顯然違反者
    而言，不包括漏未斟酌證據、認定事實錯誤、取捨證據失當
    、判決不備理由及在學說上諸說併存致發生法律上見解歧異
    等之情形在內。
二、本件再審聲請人對附表「原聲請再審案號」欄所示之裁定聲
    請再審，並聲請訴訟救助，經本院以附表「原確定裁定日期
    及案號」欄所示裁定駁回其聲請（下稱原確定裁定），有原
    確定裁定在卷可稽。而再審聲請人對原確定裁定提起本件再
    審，係以其具有中低收入老人生活津貼資格，且其已確實表
    明請求精神補償費暨遲延利息，再審相對人就此聲明亦未表
    示異議，再審聲請人即非無勝訴之望，原確定裁定未審酌及
    此，逕予駁回再審聲請人訴訟救助之聲請，有民事訴訟法第
    469 條第6 項判決不備理由之當然違背法令情形，爰依民事
    訴訟法第496 條第1 項第1 款規定聲請再審云云。然核原確
    定裁定駁回再審聲請人訴訟救助之聲請，合於民事訴訟法第
    107 條第1 項但書之規定，再審聲請人雖指摘原確定裁定未
    斟酌其中低收入戶證明，惟其所提出者為其父親即第三人姜
    榮昇之臺北市松山區公所111 年度中低收入老人生活津貼資
    格審查結果通知書，與再審聲請人無關，且此係法院取捨證
    據、認定事實之職權行使範圍，參諸前揭說明，尚非民事訴
    訟法第496 條第1 項第1 款所定適用法規顯有錯誤之情形。
    又判決不備理由不屬民事訴訟法第496條第1項第1款所謂適
    用法規顯有錯誤之範疇，原確定裁定復已敘明其駁回訴訟救
    助聲請之理由，亦無不備理由之情事。此外，再審聲請人復
    未表明原確定裁定有何其他符合該再審事由之具體情事，故
    本件再審之聲請為不合法，應予駁回。
三、依民事訴訟法第502 條第1 項、第507 條、第95條、第78條
    ，裁定如主文。
中　　華　　民　　國　　111 　年　　11　　月　　29　　日
　　　　　　　　　民事第五庭  審判長法　官   匡偉 
　　　　　　　　　　　　　　　　　　法  官   鄭佾瑩
　　　　　　　　　　　　　　　　　　法  官   劉娟呈
以上正本係照原本作成。
本裁定不得抗告。　　　　　　　　　　　　　　　　
中　　華　　民　　國　　111 　年　　11　　月　　29　　日
                                    書記官   廖健宏
附表：
編號 聲請再審案號 原確定裁定日期及案號 原聲請再審案號 １ 111年度聲再字第4275號 111年5月27日 111年度救字第991號 111年度聲再字第851號 ２ 111年度聲再字第4276號 111年5月27日 111年度救字第992號 111年度聲再字第852號 ３ 111年度聲再字第4277號 111年5月27日 111年度救字第993號 111年度聲再字第853號 ４ 111年度聲再字第4278號 111年5月27日 111年度救字第994號 111年度聲再字第854號 ５ 111年度聲再字第4279號 111年5月27日 111年度救字第995號 111年度聲再字第855號 ６ 111年度聲再字第4280號 111年5月27日 111年度救字第996號 111年度聲再字第856號 ７ 111年度聲再字第4281號 111年5月27日 111年度救字第997號 111年度聲再字第857號 ８ 111年度聲再字第4282號 111年5月27日 111年度救字第998號 111年度聲再字第858號 ９ 111年度聲再字第4283號 111年5月27日 111年度救字第999號 111年度聲再字第859號  111年度聲再字第4284號 111年5月27日 111年度救字第1000號 111年度聲再字第860號  111年度聲再字第4285號 111年5月27日 111年度救字第1001號 111年度聲再字第861號  111年度聲再字第4286號 111年5月27日 111年度救字第1002號 111年度聲再字第862號  111年度聲再字第4287號 111年5月27日 111年度救字第1003號 111年度聲再字第863號  111年度聲再字第4288號 111年5月27日 111年度救字第1004號 111年度聲再字第864號  111年度聲再字第4289號 111年5月27日 111年度救字第1005號 111年度聲再字第865號  111年度聲再字第4290號 111年5月27日 111年度救字第1006號 111年度聲再字第866號  111年度聲再字第4291號 111年5月27日 111年度救字第1007號 111年度聲再字第867號  111年度聲再字第4292號 111年5月27日 111年度救字第1008號 111年度聲再字第868號  111年度聲再字第4293號 111年5月27日 111年度救字第1009號 111年度聲再字第869號  111年度聲再字第4294號 111年5月27日 111年度救字第1010號 111年度聲再字第870號  111年度聲再字第4295號 111年5月27日 111年度救字第1011號 111年度聲再字第871號  111年度聲再字第4296號 111年5月27日 111年度救字第1012號 111年度聲再字第872號